臺灣高雄地方法院刑事判決　　　　　　　　　　　　九十三年度易字第一一三七號
　　公　訴　人　臺灣高雄地方法院檢察署檢察官
　　被　　　告　甲○○
右列被告因竊盜案件，經檢察官聲請簡易判決處刑（九十三年度偵字第一三三０二號
），經本院高雄簡易庭認為不得以簡易判決處刑，移由本院依通常程序審理，本院判
決如左：
    主  文
甲○○無罪。
    理  由
一、公訴意旨略以：被告甲○○意圖為自己不法之所有，於民國（下同）九十三年六
    月二十日下午五時許，在高雄市三民區○○○路三六九號前，以自備鑰匙竊取乙
    ○○所有之車號ＹＰＧ－３９７號輕機車得手後，作為交通工具之用。嗣於同年
    七月一日下午三時許，甲○○騎乘該輛贓車行經高雄市鎮八之六號前
    ，為警發現當場查獲等語，因認被告涉犯刑法第三百二十條第一項之竊盜罪嫌。
二、公訴人認被告涉有前揭犯行，係以(一)被告坦承於前揭查獲時地騎乘贓車為警逮捕
    ；(二)被害人乙○○指述綦詳；(三)贓物領保管收據、車輛尋獲證明單在卷可稽；(四)
    被告犯案所用鑰匙一支扣案為之論據。
三、然訊之被告堅決否認有公訴人所指犯行，辯稱：該機車並非伊竊取，係在博愛路
    靠近麥當勞旁的公園向林文琦借的等語。
四、按犯罪事實應依證據認定之，無證據不得認定犯罪事實。又不能證明被告犯罪者
    ，應諭知無罪之判決，刑事訴訟法第一百五十四條第二項及第三百零一條第一項
    分別定有明文。又事實之認定，應憑證據，如未能發現相當證據，或證據不足以
    證明，自不能以推測或擬制之方法，為裁判之基礎（最高法院四十年台上字第八
    六號判例參照。）而所謂證據，係指足以證明被告確有犯罪行為之積極證據而言
    ，該項證據須適於為被告犯罪之證明者，始得採為斷罪之資料（參照最高法院六
    十九年台上字第四九一三號判例）。認定不利於被告之事實，須依積極證據，苟
    積極證據不足為不利於被告事實之認定時，即應為有利於被告之認定，更不必有
    何有利之證據，最高法院亦著有三十年上字第八一六號判例可資參照。
五、經查：依檢察官所提出之證據，僅能證明被害人乙○○所有之車號ＹＰＧ－３９
    ７號輕型機車確經遭竊，且被告未經乙○○使用借貸而騎乘該機車為警查獲之情
    ，至於被告是否竊取該機車？能否以被告騎乘該車且檢警未能查得被告所供述林
    文琦之年籍資料而推認係被告行竊該車？參照前揭說明，檢察官應提出證據證明
    被告確有犯罪行為之積極證據，本件既無直接積極證據證明被告有竊盜犯行，且
    竊取機車是否進而一定由自己騎用，並未達於社會通常肯認之程度，是竊取機車
    與使用機車間並無絕對關連，自難以被告使用失竊機車而推認定係由被告行竊所
    得，是依公訴人所提出之證據，尚不足以認定被告有竊盜犯行，不能證明被告犯
    罪，依法應諭知無罪之判決。
據上論斷，應依刑事訴訟法第四百五十二條、第三百零一條第一項，判決如主文。
本案經檢察官吳協展到庭執行職務
中      華      民      國    九十三    年     十一     月      五      日
                                  臺灣高雄地方法院刑事第十三庭
                                      審判長法  官    何秀燕
                                            法  官    陳月雯
                                            法  官    楊智守
右正本證明與原本無異。
如不服本判決，應於判決送達後十日內，向本院提出上訴狀。
          書記官    王美玲
中    華    民    國      九十三      年      十一      月      八      日
